# 低价购买银行承兑汇票应该如何做会计处理？

提问人：15821941584 时间：2019-04-12 18:55:48
陈版主，我司有低价从第三方手中购入银行承兑汇票再支付货款的情况，买票支付的钱少于票面金额的部分应该记入哪个科目，是借：应收票据，贷:
银行存款、财务费用吗？

回答人：chenyiwei
首先，不考虑这样操作的合规性风险，仅讨论会计处理问题。
1 、低价购入银行承兑汇票时，按实际支付的购买价款入账（可同时备查记录其面值信息）。
2 、将其背书转让出去用于抵付货款时，将其账面价值与被抵偿的负债的账面价值之间的差额作为金融负债终止确认损益处理，计入营业外收入（也可接受计入财务费用）。
总之，不能在购入时就确认收益。